臺灣高等法院民事裁定　　　　　　　　　 96年度破抗字第7號
抗　告　人　甲○○
抗告人因耀寬科技股份有限公司破產事件，對於中華民國95年11
月30日臺灣新竹地方法院92年度破字第5號所為裁定提起抗告，
本院裁定如下：
    主      文
抗告駁回。
抗告訴訟費用由抗告人負擔。
    理      由
一、原裁定以：聲請人莊坤澄、徐鳳蓮、黃秋麗、李忠良為相對
    人耀寬科技股份有限公司之債權人，渠等主張耀寬科技股份
    有限公司之資產已不足清償債務，經依職權調查耀寬科技股
    份有限公司不足清償債務之事實為真實，且其資產尚足支應
    破產財團費用，應具有破產實益，聲請人聲請宣告耀寬科技
    股份有限公司破產，於法有據，應予准許，乃依據破產法第
    63條、第64條，裁定「宣告耀寬科技股份有限公司破產。選
    任翁淑容會計師為破產管理人。申報債權之期間自即日起至
    民國九十六年一月三十一日止。第一次債權人會議定於民國
    九十五年十二月二十八日（星期四）下午二時三十分在本院
    大禮堂召開」。經核無不合。
二、抗告意旨略以：臨時管理人非股份有限公司之法定負責人。
    公司臨時管理人之選任，乃董事會不為或不能行使職權期間
    之臨時性措施，其固得代行董事長及董事會之職權，惟不利
    於公司之行為則無權為之，是其行使職權受有限制，顯與董
    事、董事長及董事會不同，臨時管理人與股份有限公司負責
    人有別。退步言，耀寬科技股份有限公司之法定代表人為楊
    耀崇，且法院已選任破產管理人，臨時管理人依法自動解任
    ，既已解任，已非屬公司法第8 條之負責人之範疇；破產法
    之所有法條內容與臨時管理人無涉，因此通知原耀寬科技股
    份有限公司之法定代表人楊耀崇及其董事，方為適合。原法
    院有所誤解主張抗告人係相對人，並以公文書為通知書，為
    裁定之一種，認有抗告必要等語。
三、按對於裁定，得為抗告。但別有不許抗告之規定者，不在此
    限。民事訴訟法第482 條定有明文。又按法院之通知，其內
    容如足認係法院對於有關訴訟事件或非訟事件之意思表示者
    ，其性質即與裁定無異，當事人得對之提起抗告。最高法院
    67年度第11次民事庭庭推總會議決定(二)參照。
  (一)查原法院於95年11月30日裁定宣告耀寬科技股份有限公司破
    產（原法院破字卷(三)第65至68頁），依法將原裁定正本送達
    予本案聲請人莊坤澄等四人、及耀寬科技股份有限公司法定
    代理人楊耀崇、破產管理人翁淑蓉會計師、債權人新竹稅捐
    稽徵處等人（原法院破字卷(三)第69至71、73至91、94頁），
    以及耀寬科技股份有限公司之臨時管理人即抗告人甲○○（
    原法院破字卷(三)第95頁）。詳閱抗告人之抗告狀，並未表明
    原裁定有何違誤之處，抗告人之抗告為無理由，應予駁回。
  (二)次查，抗告人為原法院為耀寬科技股份有限公司破產裁定前
    之該公司臨時管理人，因此，原法院將原裁定正本及調查通
    知書各一件送達予抗告人，有原法院送達證書附原法院卷(三)
    第95頁可稽。該通知書係通知受通知人知悉之文書，並非法
    院對於本件破產事件之意思表示，其性質即非與裁定無異，
    抗告人對原法院95年12月12日通知其應於95年12月28日下午
    2時30分至該院禮堂進行調查之民事庭通知書提起抗告，抗
    告意旨指摘原法院送達通知書予抗告人不當云云，為不合法
    ，應予駁回。
四、爰裁定如主文。
中　　華　　民　　國　　96　　年　　1 　　月　　29　　日
                      民事第二庭
                        審判長法  官 吳謙仁
                              法  官 蘇瑞華
                              法  官 李瓊蔭
正本係照原本作成。
本裁定除以適用法規顯有錯誤為理由，並經本院許可外，不得再
抗告。如提起再抗告，應於收受後10日內委任律師為訴訟代理人
向本院提出再抗告狀。並繳納再抗告費新台幣1000元。
中　　華　　民　　國　　96　　年　　1 　　月　　31　　日
　　　　　　　　　　　　　　　書記官 王才生
